臺灣高等法院刑事裁定
109年度聲字第2935號
聲  請  人  臺灣高等檢察署檢察官
受  刑  人  蔡豐裕（原名蔡子菖、邱子菖）


                    籍設桃園市○○區○○里00鄰○○○村0  號（法務部○○○○○○○）


上列聲請人因受刑人數罪併罰有二裁判以上，聲請定其應執行之
刑（聲請案號：臺灣高等檢察署109年度執聲字第1379號），本
院裁定如下： 
    主  文
蔡豐裕因犯如附表一所示各罪所處之刑，應執行有期徒刑拾壹年
。
其他聲請駁回。 
    理  由
一、聲請意旨略以：受刑人蔡豐裕因違反毒品危害防制條例等數
    罪，先後經判決確定如附表一、二所示，應依刑法第50條第
    1項第1款、第2項、第53條、第51條第5款規定，定其應執行
    之刑，爰依刑事訴訟法第477條第1項規定聲請裁定等語。
二、經查，受刑人因犯如附表一所示之罪，先後經如附表一所示
    法院判處如附表一所示之刑，均經分別確定在案，有各該案
    號判決書附卷可憑。又受刑人所犯如附表一所示之罪均為不
    得易科罰金之罪，茲檢察官以本院為最後事實審法院，聲請
    定其應執行之刑，本院認聲請為正當，並審酌受刑人所犯如
    附表一編號1至21所示之罪所處之刑，曾經臺灣臺北地方法
    院以107年度訴字第66號判決定其應執行刑有期徒刑9年確定
    ；如附表一編號22至23所示之罪所處之刑，曾經本院以108
    年度上更一字第15號判決定其應執行刑有期徒刑3年9月，再
    經最高法院以109年度台上字第1777號判決上訴駁回而確定
    ；兼衡受刑人如附表一犯罪之態樣均為販賣第二級毒品罪（
    23罪），以及犯罪情節、所犯數罪整體之非難評價等情，定
    其應執行之刑。
三、聲請意旨另以：受刑人所犯如附表二所示之罪，亦經判決確
    定如表二所載，應依刑法第53條、第51條第5款規定與受刑
    人所犯如附表一所示之罪，定其應執行之刑，爰依受刑人之
    請求，依刑事訴訟法第477條第1項規定，聲請與受刑人所犯
    如附表一所示各罪，定其應執行之刑等語。裁判確定前犯數
    罪者，併合處罰之；數罪併罰，有二裁判以上者，依刑法第
    51條之規定，定其應執行之刑，刑法第50條第1項前段、第5
    3條分別定有明文，是數罪併罰，有二裁判以上者，固得定
    其應執行之刑。惟刑法第51條之數罪併罰，應以合於同法第
    50條之規定為前提，而第50條之併合處罰，則以裁判確定前
    犯數罪為條件，若於一罪之裁判確定後又犯他罪者，自應於
    他罪之科刑裁判確定後，與前罪應執行之刑併予執行，不得
    適用刑法第51條所列各款，定其應執行之刑。又被告一再犯
    罪，經受諸多科刑判決確定之情形，上開所謂裁判確定，乃
    指首先確定之科刑判決而言；亦即以該首先判刑確定之日作
    為基準，在該日期之前所犯各罪，應依刑法第51條各款規定
    ，定其應執行之刑；在該日期之後所犯者，則無與之前所犯
    者合併定執行刑之餘地（最高法院108年度台抗字第544號裁
    定意旨參照）。本件受刑人所犯如附表二所示之施用第二級
    毒品罪，其犯罪時間為107年9月10日，係在如附表一所示各
    罪首先確定即附表一編號1至21所示販賣第二級毒品罪之裁
    判確定日期「107年7月23日」之後，核與刑法第50條第1項
    前段規定「裁判確定前犯數罪」之要件不符，自不得併合處
    罰而定其應執行之刑，檢察官此部分聲請，於法不合，應予
    駁回。
據上論斷，應依刑事訴訟法第220條、第477條第1項，刑法第53
條、第51條第5款，裁定如主文。
中　　華　　民　　國　　109 　年　　7 　　月　　31　　日
                  刑事第三庭    審判長法　官  張惠立
                                      法　官  廖怡貞
                                      法　官  張江澤
以上正本證明與原本無異。
附表一部分如不服本裁定，應於收受送達後五日內向本院提出抗
告狀。
附表二部分不得抗告。
                                      書記官  林明慧
中　　華　　民　　國　　109 　年　　8 　　月　　4 　　日
附表一：
編      號  1 2 3 罪      名  販賣第二級毒品罪 販賣第二級毒品罪 販賣第二級毒品罪 宣  告  刑    有期徒刑10月   有期徒刑10月   有期徒刑10月 犯 罪 日 期     106.06.28    105.12.26    105.12.31 偵查機關案號  臺北地檢106年度偵字第7287號、第12871號 臺北地檢106年度偵字第7287號、第12871號 臺北地檢106年度偵字第7287號、第12871號  最後事實  審 法  院     臺北地院     臺北地院     臺北地院  案  號 107年度訴字第66號 107年度訴字第66號 107年度訴字第66號  判  決日  期    107.06.19    107.06.19    107.06.19  確  定判  決 法  院     臺北地院     臺北地院     臺北地院  案  號 107年度訴字第66號 107年度訴字第66號 107年度訴字第66號  判決確定日期    107.07.23    107.07.23    107.07.23 備        註  編號1至21經定應執行刑有期徒刑9年。   

4 5 6 7 販賣第二級毒品罪 販賣第二級毒品罪 販賣第二級毒品罪 販賣第二級毒品罪   有期徒刑10月   有期徒刑10月   有期徒刑10月   有期徒刑10月    106.01.09    106.01.10    106.01.12    106.01.22 臺北地檢106年度偵字第7287號、第12871號 臺北地檢106年度偵字第7287號、第12871號 臺北地檢106年度偵字第7287號、第12871號 臺北地檢106年度偵字第7287號、第12871號     臺北地院     臺北地院     臺北地院     臺北地院 107年度訴字第66號 107年度訴字第66號 107年度訴字第66號 107年度訴字第66號    107.06.19    107.06.19    107.06.19    107.06.19     臺北地院     臺北地院     臺北地院     臺北地院 107年度訴字第66號 107年度訴字第66號 107年度訴字第66號 107年度訴字第66號    107.07.23    107.07.23    107.07.23    107.07.23 編號1至21經定應執行刑有期徒刑9年。    

8 9 10 11 販賣第二級毒品罪 販賣第二級毒品罪 販賣第二級毒品罪 販賣第二級毒品罪   有期徒刑10月   有期徒刑10月   有期徒刑10月   有期徒刑10月    106.01.27    106.02.14    106.02.28    106.03.04 臺北地檢106年度偵字第7287號、第12871號 臺北地檢106年度偵字第7287號、第12871號 臺北地檢106年度偵字第7287號、第12871號 臺北地檢106年度偵字第7287號、第12871號     臺北地院     臺北地院     臺北地院     臺北地院 107年度訴字第66號 107年度訴字第66號 107年度訴字第66號 107年度訴字第66號    107.06.19    107.06.19    107.06.19    107.06.19     臺北地院     臺北地院     臺北地院     臺北地院 107年度訴字第66號 107年度訴字第66號 107年度訴字第66號 107年度訴字第66號    107.07.23    107.07.23    107.07.23    107.07.23 編號1至21經定應執行刑有期徒刑9年。    

12 13 14 15 販賣第二級毒品罪 販賣第二級毒品罪 販賣第二級毒品罪 販賣第二級毒品罪   有期徒刑10月   有期徒刑10月   有期徒刑10月   有期徒刑10月    105.11.13    105.11.16    105.11.23    105.12.19 臺北地檢106年度偵字第7287號、第12871號 臺北地檢106年度偵字第7287號、第12871號 臺北地檢106年度偵字第7287號、第12871號 臺北地檢106年度偵字第7287號、第12871號     臺北地院     臺北地院     臺北地院     臺北地院 107年度訴字第66號 107年度訴字第66號 107年度訴字第66號 107年度訴字第66號    107.06.19    107.06.19    107.06.19    107.06.19     臺北地院     臺北地院     臺北地院     臺北地院 107年度訴字第66號 107年度訴字第66號 107年度訴字第66號 107年度訴字第66號    107.07.23    107.07.23    107.07.23    107.07.23 編號1至21經定應執行刑有期徒刑9年。    

16 17 18 19 販賣第二級毒品罪 販賣第二級毒品罪 販賣第二級毒品罪 販賣第二級毒品罪   有期徒刑10月   有期徒刑10月   有期徒刑10月   有期徒刑10月    105.12.29    106.01.04    106.01.11    106.02.14 臺北地檢106年度偵字第7287號、第12871號 臺北地檢106年度偵字第7287號、第12871號 臺北地檢106年度偵字第7287號、第12871號 臺北地檢106年度偵字第7287號、第12871號     臺北地院     臺北地院     臺北地院     臺北地院 107年度訴字第66號 107年度訴字第66號 107年度訴字第66號 107年度訴字第66號    107.06.19    107.06.19    107.06.19    107.06.19     臺北地院     臺北地院     臺北地院     臺北地院 107年度訴字第66號 107年度訴字第66號 107年度訴字第66號 107年度訴字第66號    107.07.23    107.07.23    107.07.23    107.07.23 編號1至21經定應執行刑有期徒刑9年。    

20 21 22 23 販賣第二級毒品罪 販賣第二級毒品罪 販賣第二級毒品罪 販賣第二級毒品罪   有期徒刑10月   有期徒刑10月 有期徒刑1年8月 有期徒刑3年7月    106.03.01    106.03.11 105年2、3月間某日    105.06.21 臺北地檢106年度偵字第7287號、第12871號 臺北地檢106年度偵字第7287號、第12871號 新北地檢106年度偵緝字第919號 新北地檢106年度偵緝字第919號     臺北地院     臺北地院       本院       本院 107年度訴字第66號 107年度訴字第66號 108年度上更一字第15號 108年度上更一字第15號    107.06.19    107.06.19    109.02.11    109.02.11     臺北地院     臺北地院     最高法院     最高法院 107年度訴字第66號 107年度訴字第66號 109年度台上字第1777號 109年度台上字第1777號    107.07.23    107.07.23    109.04.15    109.04.15 編號1至21經定應執行刑有期徒刑9年。  編號22至23經定應執行刑有期徒刑3年9。  
附表二：
1 施用第二級毒品罪   有期徒刑3月    107.09.10 臺北地檢107年度毒偵字第4096號     臺北地院 108年度審簡字第1763號    108.10.31     臺北地院 108年度審簡字第1763號    108.11.25